臺灣高等法院刑事判決
109年度上易字第230號
上  訴  人  
即  被  告  宋孟文


上列上訴人因毀損案件，不服臺灣桃園地方法院108年度易字第4
39號，中華民國108年10月31日第一審判決（聲請簡易判決處刑
案號：臺灣桃園地方檢察署107年度偵字第25302號），提起上訴
，本院判決如下：
    主  文
上訴駁回。
    事實及理由
一、經本院審理結果，認第一審以上訴人即被告宋孟文犯刑法第
    354條之毀損他人物品罪，判處拘役30日，並諭知以新臺幣
    （下同）1,000元折算1日之易科罰金折算之標準。經核原判
    決認事用法、量刑均無不當，應予維持，並引用第一審判決
    書記載之事實、證據及理由（如附件）。
二、被告上訴意旨（略以）：
　　原審認定被告涉犯本件犯行，無非係因依監視器畫面發現被
    告於當日有於該車輛旁邊逗留，並有蹲下之行為，而誤會被
    告為本案行為人，惟當日被告是欲於該車輛旁撿拾物品所導
    致：
（一）被告當時因考量避免自家車擋住鄰居門口出入而有移車需
      要，遂再次走出自家店門外去開車途中，當自口袋中取出
      車鑰匙串時，所發生口袋内的鑰匙串與零錢，恰巧不慎一
      併滑落地面之後的撿拾找尋等相關聯的動作過程，均不具
      積極證據證明犯行與犯意，明顯與事實不符（原審起訴書
      證據清單4提供之現場監視影像可證）。被告於18時55分4
      5秒，因一手邊講電話而另一手邊自口袋取出車鑰匙時，
      恰巧不慎將鑰匙串與零錢滑落自家騎樓地面，並先暫時蹲
      下將車鑰匙撿起（第1次蹲下），因考量要急著先去移車
      ，而且零錢散落地面滾開較分散在自家騎樓範圍内，所以
      當時僅先以眼睛餘光大致掌握零錢所滾落分散的方向因為
      都是在自家騎樓門口（因當時已屆晚上，騎樓光線較昏暗
      ，僅能以餘光掌握大致滑落滾散的方向），依常理並不急
      著當下就要先去找尋撿拾（因為大致是在自家門口的騎樓
      内），等先移完當時擋到鄰居門口出入的自家車子之後，
      再回來慢慢找尋撿拾即可，所以就趕著前去移動擋到鄰居
      門口的車子（此為第1次蹲下，如原審起訴書證據清單4之
      照片編號010之影像可證），待移動車輛至自家門口後，
      被告便再循當時原告僅留的行人通道動線走回去，以及依
      據先前眼睛餘光大致掌握零錢的散落方向找尋撿拾，走回
      店裡的途中，於18時58分35秒時，第2次蹲下撿拾並同時
      找尋先前所滑落滾散於自家車右前輪地面附近的零錢（如
      起訴書證據清單4之照片編號12之影像可證），於18時58
      分48秒時，實非原審判決書所述蹲於靠近原告的左後車輪
      旁，第3次又因再發現（即為第3次蹲下動作），而被告約
      於騎樓左側柱子與告訴人車輛間預留極寬敞人行走道的中
      間位置，並非原審判決書所述，有靠在告訴人車子旁或輪
      胎旁。當時被告蹲下撿拾所見的硬幣後，並同時以目視再
      找尋先前眼睛餘光記憶中，所滑落於騎樓人行走道邊地面
      的零錢，並嘗試操作手機的亮光協助找尋未果，被告於人
      行走道上，第3次的蹲下期間的動作包含有蹲下、伸手撿
      拾硬幣、傾斜身體查找地面等，因當時天色昏暗 同時於1
      8時59分11秒至18時59分20秒期間，曾經再次嘗試彎下腰
      以目視查看找尋確認是否還有其他散落於車底下的零錢，
      但因當時車下確實昏暗難辨識而未果（此為原審卷證所述
      「身軀下俯數秒」期間，被告的動作）；之後於18時59分
      20秒，被告因確實受限天色昏暗且被車子擋住無法確認是
      否還有其他零錢而作罷，便暫時先起身進入屋内。
（二）待告訴人將其車輛駛離騎樓後，被告方能再次再撿錢，因
      告訴人車子未駛離而遮擋住導致無法找尋車下昏暗所可能
      仍遺留自己所掉落的硬幣之騎樓附近，持續以目視確認找
      零錢未果。原判決所謂「踢一腳」之動作，實為被告當時
      在自家門口騎樓内用腳輕鬆撥弄在地面上所見的一些樹葉
      ，實屬一般人在家門口輕鬆悠閒的舉動，並無任何意義（
      即監視器畫面顯示時間為19時7分35秒至19時8分2秒）。
      被告嗣於19時8分22秒時，出來後沿路在順便嘗試在騎樓
      地面周邊以目視找尋零錢，於（監視器畫面顯示）19時9
      分11秒，被告第4次因有發現而再次蹲下撿拾地面先前所
      掉落之零錢；於19時09分20秒時，被告便準備上車離開；
      經查，被告因邊講電話邊自口袋取出車鑰匙時，恰巧導致
      不慎將車鑰匙與口袋内的零錢滑落地面，因撿拾鑰匙與找
      尋散落的零錢需要期間，總計有蹲下4次，如上所述，均
      有起訴書證據清單4的監視器畫面為證，實為被告平日在
      自家生活上，因巧合而正常發生撿拾找尋等相關聯個人動
      作的影像，絕非原審僅採其中的2次而斷章取義，逕行羅
      織推測擬制原告犯行與犯意，而對被告論罪科刑。
（三）倘如原審所採認之第2次與第3次蹲下動作卻毫無積極證據
      的前提下，即認定為此案的犯行，那被告當時同一時間的
      第1次與第4次的蹲下，均屬同一件關聯的行為，原審竟刻
      意忽略不論，豈不無法解釋，被告所為何事？卻在原審判
      決書卻避而不究，完全自相矛盾且不合乎邏輯，明顯有斷
      章取義之議，自行推測擬制入罪之爭議，明顯以犯罪事證
      不明確的影像，而逕行推測擬制劇情誣指被告即有毀損之
      舉，缺乏與本案有關之積極證據，且實與事實不符，顯有
      誤解等語。
（四）又告訴人於事發後，未如一般人常理行為，隨即駕車返回
      現場，卻於約6分鐘後（即19時13分時）改以徒步方式返
      回，而被告店址門外招牌上，均有明顯標示聯絡電話。卻
      未見告訴人撥打電話與被告聯繫。再以當天雖有線上警網
      員警到場處理，惟告訴人係遲延4天後，才自行開車至警
      局報警，而非案發當天讓到場員警就其車輛採證，原審復
      採認被告於案發4天後至警局報案時採證之相片論證，顯
      有違反程序，確有可議。末以告訴人未保留檢附螺絲釘與
      破損車輛等關鍵證物，且就螺絲釘插入車胎後行駛之物理
      慣性，必定螺絲深埋車胎中至僅剩螺絲釘頭殘留在外，然
      依照卷附照片，螺絲釘有大部分係裸露在外，釘頭甚是光
      滑平整無磨損，顯非中釘而行駛過之輪胎所應存在之物理
      狀態，原判決未證明排除告訴人開車離開前往他處路面行
      駛，自行碾壓其他車輛不慎掉落釘子而中釘之可能性，遑
      論告訴人事隔4天報案經警採證時，其車胎仍為飽滿無損
      壞之事實等語。
三、被告雖以前詞置辯，否認其未有如原審認定毀損告訴人系爭
    車輛左前輪與左後輪之犯罪事實，惟查：
（一）原審依職權勘驗監視器畫面（從被告店址所在騎樓之對面
      拍攝）結果（略以）：①被告宋孟文自畫面時間18:58:26
      下車（按：被告之車輛因告訴人彭蓮鈺之該車輛佔用騎樓
      ，只得路邊暫時停車）後，左手即彎曲握拳向上抓握，之
      後在告訴人該車輛左後方蹲下，再起身往左前車輪走去，
      隨即蹲在該車輪旁，身軀向左前輪方向傾斜，回正，又再
      次傾斜，甚至右手還往傾斜方向伸去，最後身軀下俯數秒
      ，才起身走進屋內；②畫面時間19:07:00後，告訴人將該
      車輛開走，宋孟文隨即在彭蓮鈺原本停放的位置四處走動
      並查看地上，期間以右腳踢了1腳；③告訴人於畫面時間19
      :13:53時，即再次走回原停車位置，且不斷打電話而低頭
      查看地上（此時該店面鐵門業已拉下）等情，有原審勘驗
      筆錄及所附監視器畫面擷圖可證（參見原審易字卷第27至
      47頁）。
（二）另細觀諸被告所稱其於畫面中第1次蹲下之動作（即監視
      器畫面播放時間18：55：41至18：55：54），其身軀係面
      向道路，與上述被告在告訴人車輛旁蹲下之方向相反，但
      被告視線未向告訴人停放車輛之方向找尋，起身後仍可以
      右手插腰，左手托腮之方式環顧四周，其手中並未有疑似
      鑰匙串之大型物件，且被告嗣後逕向停放在路邊之車輛走
      去，而當時畫面中被告之車輛頭燈可見燈光反射之暈染形
      狀（即監視器畫面播放時間18：55：47至18：55：51，參
      見原審易字卷第28至29頁），顯見被告車輛之日行燈未關
      閉，車輛仍處於發動狀態，亦即車鑰匙仍插在電門上，被
      告所辯是因撿拾鑰匙串導致零錢散落，已非無疑。
（三）再以被告若要通知告訴人移車，以便於停放自己之車輛及
      撿拾散落之零錢，為何要先將自己的車輛往前開到騎樓前
      ，復又再次下車，並做出如前述原審勘驗筆錄結果所載，
      在告訴人車輛左前輪、左後輪接連兩次起立蹲下之舉動？
      合理的推論反而是，被告此舉既阻礙告訴人移車之動線，
      又剛好能遮蔽自對面監視器錄攝之角度，自卷附監視器畫
      面擷圖判斷，被告之舉動應係在告訴人車輪後方擺放螺絲
      釘，讓告訴人稍後若將車輛遷出騎樓之際，剛好能插入輪
      胎。足證被告確有放置螺絲釘欲破壞告訴人車胎之主觀故
      意及客觀犯行。
（四）又被告另稱其於畫面中所稱第4次蹲下之動作（即監視器
      畫面播放時間19時9分11秒），則係原審判決中提及被告
      有踢一腳動作之後續行為。觀諸被告自告訴人將車子開走
      後，即在其自家騎樓來回走動，低頭巡視（即監視器畫面
      播放時間19：07：00至19：09：12，參見原審易字卷第40
      至45頁），且由監視器畫面擷圖顯示，被告係在先前於告
      訴人車輛尚停置在騎樓時，其在告訴人左前輪、左後輪停
      置之相對位置走動。倘若被告確實在搜尋掉落之零錢，按
      常理推斷應會以整個騎樓為搜尋範圍，以確認有無滾動四
      散之零錢。且被告有邊走邊舉腳將物品往外掃踢之舉動。
      被告上訴意旨於此固稱係撥弄地面上所見的樹葉，然參以
      告訴人甫將車輛駛離被告店址騎樓空間之卷附監視器畫面
      擷圖（即監視器畫面播放時間19：07：00至19：07：04，
      參見原審易字卷第40頁），被告店址之騎樓空間在告訴人
      車輛頭燈照射下，及告訴人車輛甫退出騎樓空間時，騎樓
      空間為平整無缺陷，亦未見有疑似落葉或殘枝掉落折射光
      線出現之光影現象，是以被告應係在現場重複確認先前放
      置在告訴人車下之螺絲釘是否仍有遺留，避免自己的車輛
      停進騎樓時，反遭毀損之害，方屬合理推論。
（五）至被告另辯稱告訴人自案發後推遲4日才至警局報案，然
      依卷附相片，其車胎外觀仍為飽滿無損壞，且螺絲釘插入
      之情狀有違物理慣性；且何以左前後輪胎受損，非要更換
      四輪不可，顯不合理等語。經本院函詢移送機關桃園市政
      府警察局桃園分局固回覆本院（略以）：卷附相關相片確
      為107年8月7日在桃園市○○區○○○街00號前所拍攝，另同年
      8月3日告訴人彭蓮鈺報案之際是否有拍攝相關車損相片，
      現場處理員警表示已有時日而無印象等語。惟足證告訴人
      於107年8月3日即案發當日即報警，依該函所檢附之告訴
      人查訪紀錄表，告訴人記得「巡邏員警也有拍（車損相片
      ），但不知是哪位」等語（參見本院卷第85頁以下），再
      依卷附現場相片所記載之拍攝日期亦為107年8月3日（參
      見偵查卷第14頁），是足證告訴人於8月3日報案當日即有
      車損相片，只是拍攝之員警未曾提出，而於同年8月7日正
      式製作筆錄時，警察始又至停車地點（桃園區龍鳳三街31
      號附近）再次拍攝車損相片。依照一般社會通念，如車輛
      行駛時發覺車胎有異樣，駕駛人都會適時將車輛暫停路邊
      ，以察看車胎有無遭異物刺破、漏風或其他可能影響行車
      安全之狀況。足認告訴人確實在駛離未久發現異狀而將車
      子停在近即先至少電話報警，當無被告所指遲至4日後始
      報案之情。再以107年8月7日經警對停放於路邊之該車輛
      拍照時，亦清楚可見左後車輪有1根螺絲釘插入，至少一
      半長度沒入輪胎，左前車輪亦有2根螺絲釘插在輪胎上（
      參見偵查卷第14頁反面至第15頁，即警製照片紀錄黏貼紀
      錄表編號4至6）。相片中車胎縱使外觀飽滿，在受損車胎
      因未移除釘陷之螺絲釘之前，又4日均未行駛之狀態下，
      當無不合理之處。而有駕駛經驗者均知，汽車輪胎平衡很
      重要，行駛一定時程後，一般兩輪驅動汽車，因後輪磨損
      會較前輪為嚴重，前後輪對調以求延長輪胎壽命並求取平
      衡，甚為常見，但如係左前後輪，或右前後輪同時有損壞
      需修復，為顧及平衡與安全，因並非前後輪互調，駕駛者
      為求心安而將四輪全數更換，尚非不合理，且告訴人至本
      院辯論終結前，均未提起附帶或獨立民事訴訟向被告求償
      ，被告辯稱告訴人將四輪全數更換之舉不合理等語，亦不
      無過度臆測告訴人動機之嫌，所辯顯無理由。
（六）綜上所述，被告所辯均難以推翻檢察官所提出之上述證據
      及原審、本院就被告有為本件毀損犯行之認定。至被告另
      於本院審判期日聲請向台灣區汽車修理工業同業公會查詢
      ，卷附相片鐵釘插入輪胎是否有造假，以及有無必要全數
      更換四只輪胎等證據調查，均無理由，併此駁回。
四、末按法官於有罪判決中，究應如何量處罪刑，抑或是否宣告
    緩刑等，均為實體法賦予審理法官裁量之刑罰權事項，法官
    行使此項裁量權，自得依據個案情節，參諸刑法第57條所定
    各款犯罪情狀之規定，於該法定刑度範圍內，基於合義務性
    之裁量，量處被告罪刑；至是否為緩刑之宣告，亦應形式上
    審究是否符合刑法第74條所定前提要件，並實質上判斷被告
    所受之刑，是否有以暫不執行為適當之情形等要件。質言之
    ，法官為此量刑或緩刑宣告之裁量權時，除不得逾越法定刑
    或法定要件外，尚應符合法規範之體系及目的，遵守一般有
    效之經驗及論理法則等法原則，亦即應兼顧裁量之外部及內
    部性，如非顯然有裁量逾越或裁量濫用之違法情事，自不得
    任意指摘為違法，此亦為最高法院歷年多起判例所宣示之原
    則（參見最高法院80年台非字第473號判例、75年台上字第7
    033號判例、72年台上字第6696號判例、72年台上字第3647
    號判例等，上述四則判決原均係判例，但依據108年7月4日
    施行之法院組織法第57條之1第2項，其效力與未經選編為判
    例之最高法院裁判相同）。本院以為，量刑或緩刑宣告與否
    之裁量權，乃憲法所保障法官獨立審判之核心，法院行使此
    項裁量權，亦非得以任意或自由為之，仍應受一般法律原理
    原則之拘束，即仍須符合法律授權之目的、法律秩序之理念
    、國民法律感情及一般合法有效之慣例等規範，尤其應遵守
    比例原則及平等原則之意旨，否則即可能構成裁量濫用之違
    法（另參見最高法院86年度台上字第7655號判決）。亦即如
    非有裁量逾越或裁量濫用之明顯違法情事，自不得擅加指摘
    其違法或不當，即使上級法院對下級法院裁量權之審查，亦
    應同此標準，此不僅在保障法官不受任何制度外之不當干涉
    ，更保障法官不受制度內的異質干涉，此方符憲法第80條所
    宣示獨立審判之真義。
五、查原審經詳細調查，認被告宋孟文涉犯刑法第354條之毀損
    他人物品罪，並審酌被告任意毀損他人物品，法治觀念薄弱
    ，犯後不但否認犯行，迄今又未能與告訴人彭蓮鈺達成和解
    之犯後態度，兼衡宋孟文本件犯行所生危害程度、其智識程
    度等一切情狀，因而量處拘役30日，並諭知易科罰金折算標
    準，本院經核原審量刑並未逾越比例及平等原則，客觀上亦
    無裁量權怠惰或濫用之情，形式上觀察原判決亦無認定事實
    錯誤、量刑瑕疵或違背法令等情事。
六、綜上所述，上述事實調查及證據合理推論，均經原判決就卷
    內證據調查之結果，詳細論證，而為綜合判斷、取捨，逐一
    指駁被告之辯解如何不足採之理由，其得心證的理由已說明
    甚詳，且所為論斷從形式上觀察，亦難認有違背經驗法則、
    論理法則，或有其他違背法令之情形。是被告仍執陳詞，指
    摘原審判決認事用法有所違誤，並無理由，應予駁回。
據上論斷，應依刑事訴訟法第373條、第368條，判決如主文。
本案經檢察官鄒茂瑜、黃鈺斐聲請簡易判決處刑，檢察官曾鳳鈴
到庭執行職務。
中　　華　　民　　國　　109 　年　　4 　　月　　30　　日
                  刑事第二庭    審判長法　官  周盈文
                                      法　官  郭豫珍
                                      法　官  錢建榮
以上正本證明與原本無異。
不得上訴。
                                      書記官  許俊鴻
中　　華　　民　　國　　109 　年　　4 　　月　　30　　日
【附件】
臺灣桃園地方法院刑事判決
                                      108年度易字第439號
公　訴　人　臺灣桃園地方檢察署檢察官   
被　　　告　宋孟文　
上列被告因毀損罪案件，經檢察官聲請以簡易判決處刑（107 年
度偵字第25302 號），本院認有不宜，乃改依通常程序審理，判
決如下：
    主  文
宋孟文犯毀損他人物品罪，處拘役參拾日，如易科罰金，以新臺
幣壹仟元折算壹日。
    事  實
宋孟文於民國107 年8 月3 日晚上6 時58分許，在所經營之桃園
市○○區○○○街0 號店面前，因不滿彭蓮鈺擅自將其所有車牌號碼0
000-00 號自用小客車，停放進騎樓內，竟基於毀損他人物品之
犯意，在上開小客車之左前車輪、左後車輪旁邊地面，分別置放
2 根、1 根螺絲釘，嗣彭蓮鈺移動車輛，上開輪胎即遭插入而破
損，足生損害於彭蓮鈺。
    理  由
一、事實認定：
㈠、宋孟文否認有何毀損犯行，辯稱：我當時是因為拿鑰匙時零
    錢灑落，才會蹲在系爭車輛附近撿拾，並沒有放螺絲釘在上
    開輪胎旁。
㈡、但宋孟文上開犯行，參諸彭蓮鈺於偵、審中之一致指訴，及
    警方事後採證之現場照片，再比對監視畫面中宋孟文之異常
    舉止，衡諸經驗法則，實可認定，宋孟文上開辯稱，無非空
    言狡辯而已，茲析述如下：
１、彭蓮鈺於警詢、偵訊及審理中，就其於上開時、地，先將該
    車輛停進騎樓，而於接獲宋孟文來電後，隨即趕回移車，但
    馬上發覺輪胎有異，不久停車檢查，即發現有螺絲釘插入上
    開輪胎，然當下再回停車現場，已找不到宋孟文之事實，業
    已一致證述在案。
２、卷內現場照片顯示，當天員警即有接獲彭蓮鈺報警到場（按
    ：卷內桃園市政府警察局桃園分局108年8月18日函文說明二
    亦載明確有線上警網警員至現場處理），故才有107年8月3
    日晚間對該處騎樓採證之照片（編號1、2）；而事後同年月
    7日，對停放於路邊之該車輛拍照時，亦清楚可見左後車輪
    有1根螺絲釘插入，至少一半長度沒入輪胎，左前車輪亦有2
    根螺絲釘插在輪胎上（編號4至6）。
３、本院勘驗監視器畫面（從上開騎樓之對面拍攝）結果，可見
    ：①宋孟文自畫面時間18:58:26下車（按：宋孟文之車輛因
    彭蓮鈺之該車輛佔用騎樓，只得路邊暫時停車）後，左手即
    彎曲握拳向上抓握，之後在彭蓮鈺該車輛左後方蹲下，再起
    身往左前車輪走去，隨即蹲在該車輪旁，身軀向左前輪方向
    傾斜，回正，又再次傾斜，甚至右手還往傾斜方向伸去，最
    後身軀下俯數秒，才起身走進屋內；②畫面時間19:07:00後
    ，彭蓮鈺將該車輛開走，宋孟文隨即在彭蓮鈺原本停放的位
    置四處走動並查看地上，期間甚至還以右腳踢了1腳；③彭蓮
    鈺於畫面時間19:13:53時，即再次走回原停車位置，且不斷
    打電話而低頭查看地上（此時該店面鐵門業已拉下），有卷
    內勘驗筆錄可稽。
４、由上開現場照片及上開勘驗結果可知，彭蓮鈺之該車輛，應
    是自上開地點駛離後，上開輪胎才出現異狀，遭到螺絲釘所
    插入。否則彭蓮鈺於離開後不久，便趕緊回到現場查看地面
    又撥打電話，甚至立刻報警，豈非無聊（而因彭蓮鈺當時發
    現異狀便未繼續行駛，上開輪胎上之螺絲釘未全部沒入輪胎
    ，輪胎並因此至案發後數日尚未全然洩氣扁平，如上開現場
    照片編號4 至6 所示，仍合乎吾人生活經驗，而無何可疑，
    於此補敘）？
５、而觀諸上開勘驗所得，宋孟文在發現騎樓遭彭蓮鈺之該車輛
    佔用後，從自駕車輛下車時，確有以手抓握物品，再接近該
    車輛之左側前後車輪，陸續蹲下、起身、蹲下，且向車輪傾
    斜、伸出右手，之後走回屋內，等彭蓮鈺將該車輛開走，又
    馬上回去騎樓查看地上，期間還又踢了1 腳。若宋孟文真是
    單純找拾零錢，沒先低頭巡視四周，便直接找上該車輛之左
    側前後車輪蹲下、伸手、傾斜，豈不奇怪？且待該車輛離去
    ，宋孟文反而急忙回去查看地上，難道先前幾乎趴著找零錢
    仍嫌不夠，還怕有所遺漏，如此地1 枚銅板也不放過，非得
    再三確認？而果真如此，宋孟文邊找邊舉腳來踢，又是在踢
    什麼，難道是將零錢踢開？分明宋孟文就是拿著手上的螺絲
    釘，1 個輪胎接1 個輪胎擺好放著，準備彭蓮鈺一倒車便剛
    好插入，才會如此選定目標、執著下手，但作賊心虛，擔心
    自己安放的螺絲釘如果未全數插上，留在騎樓，將來自己的
    車輛停進來，反而遭殃，才會馬上檢查現場，並將遺留的螺
    絲釘踢去！
㈢、綜上所述，宋孟文上開行為，既致彭蓮鈺之該車輛上開輪胎
    遭螺絲釘插入而破損（彭蓮鈺於審理中並證述輪胎事後確已
    消氣而加以更換），本件毀損犯行，已堪認定，應依法論科
    。
二、論罪科刑：
㈠、核宋孟文所為，係犯刑法第354 條之毀損罪。
㈡、爰審酌宋孟文任意毀損他人物品，法治觀念薄弱，犯後不但
    否認犯行，迄今又未能與彭蓮鈺達成和解，態度非佳，應受
    一定程度之刑事非難，再兼衡宋孟文本件犯行所生危害程度
    、其智識程度等一切情狀，量處如主文所示之刑，並諭知易
    科罰金之折算標準。
據上論斷，應依刑事訴訟法第299 條第1 項前段，判決如主文。
本案經檢察官黃鈺斐聲請簡易判決處刑，檢察官楊朝森到庭執行
職務。
中　　華　　民　　國　 108　　年　　10　　月　　31　　日
                  刑事第九庭    法　官　梁志偉
以上正本證明與原本無異。
如不服本判決應於收受判決後10日內向本院提出上訴書狀，並應
敘述具體理由。其未敘述上訴理由者，應於上訴期間屆滿後20日
內向本院補提理由書(均須按他造當事人之人數附繕本)「切勿逕
送上級法院」。 
                                書記官　陳今巾
中　　華　　民　　國　 108　　年　　10　　月　　31　　日
附錄論罪科刑法條：
中華民國刑法第354條
（毀損器物罪）
毀棄、損壞前二條以外之他人之物或致令不堪用，足以生損害於
公眾或他人者，處 2 年以下有期徒刑、拘役或 5 百元以下罰金
。